【裁判字號】    95,上易,943
【裁判日期】    950802
【裁判案由】    竊盜
【裁判全文】
臺灣高等法院刑事判決                 95年度上易字第943號
上  訴  人  台灣板橋地方法院檢察署檢察官
被      告  乙○○
                      樓）
上列上訴人因被告竊盜案件，不服臺灣板橋地方法院95年度易字
第374 號，中華民國95年4月7日第一審判決（起訴案號：臺灣板
橋地方法院檢察署95年度偵字第779 號），提起上訴，及移送併
辦（臺灣臺南地方法院檢察署95年度偵字第8473號、臺灣板橋地
方法院檢察署95年度偵字第8083號），本院判決如下：
    主  文
原判決撤銷。
乙○○竊盜，累犯，處有期徒刑伍月，如易科罰金，以銀元佰
元折算壹日。
    事  實
一、乙○○前因竊盜案件，經法院判處有期徒刑5 月確定，於民
    國91 年10月7日易科罰金執行完畢。
二、詎乙○○不思悛悔，復基於意圖為自己不法所有之概括犯意
    ，而有以下竊盜犯行：
    (一)94年10月23日21時10分許，在臺北市士林區○○○路天母
      運動公園旁，趁戊○○打籃球之際，竊取其所有、置於球
      場旁外套內之行動電話1具及皮夾1只（內有國民身分證、
      健保卡、郵局提款卡各1張，新台幣（下同）100元），得
      手後隨即逃逸。
    (二)94年11月15日，在臺北市士林區○○○路天母運動公園，
      趁丁○○在公園內活動之際，竊取其所有、置於該處之背
      包（內有國民身分證、學生證、駕駛執照及行車執照各 1
      張及3,000元），得手後隨即逃逸。
    (三)94年11月25日8 時許，在臺北市北投區天母棒球場內，趁
      甲○○打籃球之際，竊取其所有、置於球場旁之皮包（內
      有機車駕照、健保卡、華南銀行提款各1張、行動電話1具
      及現金1,200元），得手後隨即逃逸。
    (四)94年12月10日10時許，在臺南市東區成功大學光復校區籃
      球場，趁丙○○參加籃球比賽之際，竊取其所有、置於球
      場旁之藍色牛仔布手提袋1 只（內有國民身分證、健保卡
      、機車駕照、行車執照各1張、華南銀行金融卡2張，現金
      2,500元、MOTO ROLA牌及BENQ牌行動電話各1具、相機1台
      、MP3隨身聽1台、手錶1 支、鑽石項鍊及戒指等物），得
      手後隨即逃逸。
三、嗣於95年1月1日凌晨2時30分許，乙○○在臺北市○○路251
    號前，為警通緝到案後，帶同警方至其臺北縣三重市○○○
    路354號地下室1樓居處，起出丁○○國民身分證、戊○○、
    甲○○之健保卡各1 張，而查獲(一)至(三)部分犯行；又乙○○
    於94年12月12日，將竊得之MOTOROLA行動電話持往臺北縣三
    重市○○路○段3號1 樓達哥通訊行，售予不知情之徐瑞芬，
    徐瑞芬轉售不知情之客人郭俏雯插卡使用，而經警循線查獲
    (四)之犯行。
四、案經丁○○訴由臺北縣政府警察局三重分局報請臺灣板橋地
    方法院檢察署檢察官偵查起訴及檢察官移送併辦。
    理  由
一、被告乙○○，就事實欄第二項(一)至(三)之犯行，分別於原審、
    偵查庭及警詢坦承不諱，核與被害人丁○○於警詢及原審、
    戊○○、甲○○於警詢指訴之情節相符，並有扣案物品照片
    3幀、贓物認領保管單3 紙、扣押物品目錄表1紙等存卷可稽
    ，堪以認定。
二、被告雖否認有事實欄第二項(四)之竊盜犯行，並辯稱係於94年
    12月11日至台南市成功大學光復校區找衣服時，撿到丙○○
    所有、內裝手機、相機、項鍊、手錶及身分證件等物之藍色
    手提袋一個，嗣將相機、手機變賣現金云云。惟查，前述藍
    色手提袋，係丙○○於94年12月10日10時許在台南市成功大
    學光復校區進行籃球校際比賽時，置於球場旁而遭竊，業據
    被害人丙○○敘述綦詳（見偵字第8473號卷宗之警詢卷第 5
    至8頁），而被告確曾出售事實欄第二項(四)所載手機2支，業
    據收購人徐瑞芬敘述在卷（見同卷第13、14頁），並有贓物
    認領保管單、手機資源回收契約書、通聯調閱查詢單、手機
    照片附卷可稽。而94年12月10日上午，被害人丙○○於籃球
    比賽結束後，隨即發現其所有、置於球場旁之藍色手提袋失
    竊，倘為第三人而非被告所竊，袋內既有手機、相機等值錢
    財物，該第三人當無竊後未取、任置於地，而使被告於次日
    仍得在球場旁撿拾之理，參諸被告並有事實欄第二項(一)至(三)
    所載順手牽羊之竊盜事實，益見被告所辯係拾得而非竊取云
    云，並非可取，此部分犯行亦堪認定。
三、查被告行為後，，刑法施行法增訂第1條之1：「中華民國九
    十四年一月七日刑法修正施行後，刑法分則編所定罰金之貨
    幣單位為新臺幣。九十四年一月七日刑法修正時，刑法分則
    編未修正之條文定有罰金者，自九十四年一月七日刑法修正
    施行後，就其所定數額提高為三十倍。但七十二年六月二十
    六日至九十四年一月七日新增或修正之條文，就其所定數額
    提高為三倍。」並於95年7月1日施行。刑法第320條第1項規
    定之罰金部分，因上開包裹式修正之規定，應認亦隨同修正
    ；又刑法第五十六條關於連續犯之規定，亦於同次修正時刪
    除，此刪除雖非犯罪構成要件之變更，但已影響行為人刑罰
    之法律效果，自屬法律有變更。比較新舊法結果，舊法關於
    竊盜罪之規定，對被告並未更加不利，關於連續犯部分，則
    對被告較為有利，故均應適用被告行為時法律即舊法之規定
    。其餘關於累犯、易科罰金之規定，因法律不得割裂適用，
    亦隨同適用修正前刑法。核被告所為，係犯修正前刑法第32
    0條第1項之竊盜罪。其各次犯行，時間緊接、手法相同，而
    觸犯同一罪名，顯係基於概括犯意為之，應論以連續犯，並
    加重其刑。又被告有事實欄第一項所載犯罪前科及徒刑執行
    紀錄，有本院被告前案紀錄表附卷可稽，其於有期徒刑執行
    完畢後，再犯本件有期徒刑之罪，為累犯，應依法加重其刑
    ，並遞加之。檢察官雖未就事實欄第二項(一)(三)(四)所載事實起
    訴，惟此部分與起訴事實間有連續犯之裁判上一罪關係，自
    為起訴效力所及，本院即得審酌。
四、原審審理結果，認被告犯罪成立，而為論罪科刑判決，固非
    無見，惟未及審酌被告另有事實欄第二項(一)(三)(四)所載犯行，
    仍應認原判決有應撤銷之原因。檢察官上訴指摘及此，即有
    理由，應由本院將原判決撤銷改判。
五、爰審酌被告前有多次順手牽羊之竊盜紀錄，素行不佳，及其
    犯罪動機、目的、手段、智識程度、竊得財物之價值、對被
    害人所致損害、犯罪後態度等一切情狀，量處有期徒刑5 月
    ，並諭知如易科罰金以銀元300元折算1日之折算標準。
六、被告經合法傳喚，無正當理由不到庭，爰不待其陳述，逕行
    判決。
據上論斷，應依刑事訴訟法第371條、第369條第1項前段、第364
條、第299條第1項前段，刑法第2條第1項前段、修正前刑法第32
0條第1項、第56條、第47條、第41條第1 項前段、修正前罰金罰
鍰提高標準條例第1條前段、第2條，判決如主文。
本案經檢察官方娜蓉到庭執行職務。
中    華    民    國    95    年    8    月     2     日
                  刑事第十三庭審判長法  官  曾德水
                                    法  官  廖紋妤
                                    法  官  范清銘
以上正本證明與原本無異。
不得上訴。
                                    書記官  吳金來
中    華    民    國    95    年    8    月     2     日
附錄本案論罪科刑法條全文
刑法第320條第1項
意圖為自己或第三人不法之所有，而竊取他人之動產者，為竊盜
罪，處五年以下有期徒刑、拘役或五百元以下罰金。


司法院資訊處製作；財團法人民間司法改革基金會備份。
